臺灣臺中地方法院民事裁定
111年度簡抗字第31號
抗  告  人  旺旺友聯產物保險股份有限公司

法定代理人  劉自明  


相  對  人  莊振明  
上列抗告人因與相對人間請求侵權行為損害賠償事件，對於中華
民國111年8月31日本院臺中簡易庭111年度中簡字第2786號裁定
提起抗告，本院裁定如下:
    主  文
抗告駁回。
抗告費用新臺幣壹仟元由抗告人負擔。
    理  由
一、抗告意旨略以：抗告人接獲原審諭令抗告人補正繳納一審裁
    判費新臺幣(下同) 1220元之裁定後，即於民國1ll年9月2日
    到院繳費完畢，抗告人補正日期早於原裁定正本作成日期，
    本件起訴並無不合程式之處，原裁定以抗告人未補正繳納裁
    判費為由駁回起訴，應有未合，爰提起抗告等語。　　
二、按經言詞辯論之裁定，應宣示之，終結訴訟之裁定，不經言
    詞辯論者，應公告之；不宣示之裁定，應為送達；裁定經宣
    示後，為該裁定之法院、審判長、受命法官或受託法官受其
    羈束，不宣示者，經公告或送達後受其羈束，民事訴訟法第
    235條、第236條第1項、第238條前段分別定有明文。又裁定
    應於何時對外發生效力，民事訴訟法雖無明文規定，但解釋
    上應與民事訴訟法第238條關於裁定羈束力之規定相同，即
    應分別情形於宣示、公告或送達時發生。
三、查，抗告人起訴請求相對人損害賠償，未據繳納裁判費，經
    原審法院以111年度中補字第2031號裁定命抗告人於收受裁
    定後5日內補繳裁判費1220元，抗告人於111年7月27日收受
    裁定（見原審卷第113頁），因抗告人逾期未繳，原審於111
    年8月31日以原裁定駁回抗告人之起訴，並於翌日下午4時在
    司法院網站公告，有本院臺中簡易庭民事裁判主文公告證書
    在卷可憑（見卷第125頁）。抗告人遲至111年9月2日上午10
    時24分許，始繳納裁判費1220元，亦有本院自行收納款項收
    據在卷可按(見原審卷第129頁)。原裁定既於111年9月1日下
    午4時產生羈束力並對外發生效力，抗告人遲至111年9月2日
    始繳納裁判費，已在原裁定對外發生效力之後，依據上開說
    明，不能發生補正之效力，原裁定駁回抗告人之起訴，核無
    不當。抗告意旨指摘原裁定不當，洵屬無據，應予駁回。
四、抗告人於111年9月2日繳納之裁判費既未發生補正之效力，
    該裁判費即有溢收情事，抗告人得依民事訴訟法第77條之26
    第1項規定聲請返還，原審並得依職權以裁定返還之，併此
    敘明。
五、據上論結，本件抗告為無理由，依民事訴訟法第436條之1第
    3項、第495條之1第1項、第449條第1項、第78條，裁定如主
    文。
中　　華　　民　　國　　111 　年　　11　　月　　24　　日
  　　　　　　　　民事第二庭　審判長法　官　呂麗玉
　　　　　　　　                    法  官　吳怡嫺
                                    法  官　江奇峰
以上正本係照原本作成。
本裁定不得再抗告。
中　　華　　民　　國　　111 　年　　11　　月　　24　　日
                                書記官  黃雅慧